JOSÉ ENRIQUE MARTÍNEZ PUZUL

Edad: 20 años

Dirección: Los Duraznos 253, Estación Central

Nacionalidad: Guatemalteco

Status Migratorio: Visa Temporaria vigente.

Teléfono: +56 9 2252 0033

<u>Correo Electrónico</u>: <u>martinezjoseenrique1@gmail.com</u>

LINEAS DE PRESENTACION:

Trabajador confiable y responsable, con experiencia en trabajo con público, manejo de niveles de presión, tiempos y plazos de entrega, seguimiento de estándares de calidad y liderazgo de equipos de trabajo. Puntual, flexible y comprometido al logro. Orientado al logro y superación de metas. Mi objetivo principal es formar parte de un grupo de trabajo donde pueda continuar con mi formación laboral y crecimiento personal.

EXPERIENCIA LABORAL

Enero 2021 - Actualmente

Empresa: Don Tang – Providencia, Chile.

Cargo: Reponedor.

Funciones: *Organizar los productos en estantes y compartimientos especificados considerando los lineamientos de la empresa, rotación de los productos, ofertas, stock, entre otros; *Armar exhibiciones de productos de temporada, en oferta, así como también de mercancía nueva en las distintas sucursales de la empresa, manteniendo la misma presentación y coherencia en todos los locales; *Responsable de la organización y control de inventario de bodega de las distintas sucursales de la empresa, levantamiento de información con el cual se realiza el pedido de nueva mercancía. *Optimización en un 30% del espacio de bodega. *Aumento en un 30% de rotación visible de mercancía. Jefe directo: Gladys Vegas +56 9 6527 2263

Julio 2019 – Diciembre 2020

Empresa: Soluciones en Outsourcing S.A. (Walmart Guatemala) - Guatemala

<u>Cargo</u>: Supervisor Jr de Reponedores Marca Kimberly Clark para Walmart Guatemala (Mercaderista). <u>Funciones</u>: Organización de anaqueles y estanterías en atención a las normativas y estándares de las empresas. Control de inventario, pedido de mercancía considerando el flujo de estas. Negociación con encargados de piso para obtención de espacios adicionales de venta y exposición de mercancía. Control y organización de bodega. Organización de los horarios y rotaciones de reponedores de la marca a mi cargo. Auditorías semanales de productos. Seguimiento de metas mensuales de ventas por empresa, por marca, por ciudad y por país en Latinoamérica. Logro: Aumento en un 40% de las ventas de los productos; posicionamiento de establecimiento donde estaba asignado por más de 6 meses consecutivos como líder en ventas, con entrega de certificado por labor destacada.

Mayo 2018 - Julio 2019

Empresa: Pre vendedor independiente de Coca Cola - Guatemala

Cargo: Vendedor.

<u>Funciones:</u> * Ofrecer el producto de la empresa en la ruta asignada; *Control de pedido de productos a despachar en la ruta asignada; *Despacho de pedido de acuerdo a solicitud; *Cobranza de facturas; *Reporte de ventas a Coca Cola. *Fidelización de los clientes con los productos y marca. *Aumento del 20% en la venta de productos. *Aumento del 10% en clientela.

Octubre 2016 - Abril 2018

Empresa: Importadora Carros H&G - Guatemala

Cargo: Auxiliar en ventas

Funciones:. * Trato directo con clientes, levantamiento de información y requerimientos. * Ofrecimiento de los servicios y/o productos de la empresa. *Control de la entrada y salida de los vehículos supervisando que hubiesen recibido lo solicitado por el cliente. *Creacion de Check List para la revisión de vehículos. *Apoyo en el proceso de tramitación de importaciones, realizando llamadas de seguimiento y organización de la documentación. *Manejo de los vehículos dentro y fuera de la importadora.

Enero 2016 - Septiembre 2016

Empresa: Taller e Importadora ARD

Cargo: Mecánico

<u>Funciones:</u> * Mecánica primaria a solicitud de la empresa en los vehículos indicados. * Facturación del trabajo realizado en nombre de la empresa. * Cobranza. * Elaboración de presupuesto y cotizaciones de servicios de mecánica.

FORMACIÓN ACADÉMICA

Bachillerato:

(2019). Colegio C.F.P.C. – Guatemala.

HABILIDADES Y DESTREZAS

- ✓ Facilidad de aprendizaje.
- ✓ Colaborador.
- ✓ Iniciativa.
- ✓ Liderazgo.
- ✓ Capacidad de toma de decisiones.
- ✓ Facilidad para trabajar en equipo.
- ✓ Persistencia y constancia para el logro de metas.
- ✓ Buena capacidad de comunicación: verbal y escrita.
- ✓ Análisis y resolución de problemas.

REFERENCIAS PERSONALES

- ✓ Nathaly Hernández. Telf. +56 9 51302320.
- ✓ Gladys Vegas Telf +56 9 6527 2263 (Jefa inmediata en Don Tang).